【裁判字號】    97,交簡上,217
【裁判日期】    971106
【裁判案由】    過失傷害
【裁判全文】
臺灣板橋地方法院刑事判決           97年度交簡上字第217號
上  訴  人
即  被  告  乙○○
上列上訴人即被告因過失傷害案件，不服本院97年度交簡字第26
46號中華民國97年7 月31日第一審判決（聲請簡易判決處刑案號
：97年度調偵字第348 號），提起上訴，本院管轄之第二審合議
庭判決如下：
    主  文
上訴駁回。
    事實及理由
一、本案經本院審理結果，認原審以被告乙○○犯刑法第284 條
    第2 項業務過失傷害罪，判處有期徒刑5 月，如易科罰金，
    以新臺幣1 千元折算1 日，其認事用法及量刑均無不當，應
    予維持，並引用第一審刑事簡易判決書記載之事實、證據及
    理由（如附件）。
二、被告上訴意旨雖略以：(一)是告訴人甲○○機車撞到伊汽車右
    後輪胎，而非伊駕車貿然右轉撞擊告訴人機車，故伊並無過
    失；(二)告訴人有身孕，應避免危險行為，其未注意前方路況
    ，且欠缺判斷力、反應不良，精神狀態堪憂；(三)被告並非故
    意行為，且無前科，如遭科刑生活將陷困境，沒錢維生，原
    審量處有期徒刑5 月顯屬過重，請諭知緩刑3 年等語。惟查
    ：
    (一)本件車禍事故係被告駕駛車牌號碼191-DL號營業小客車，
      沿臺北縣板橋市○○路往中和方向行駛，途經民生路3 段
      與文化路1 段交岔路口，本應注意轉彎車應讓直行車先行
      ，而當時天候陰，日間自然光線，柏油路面乾燥、無缺陷
      、無障礙物，視距良好，並無不能注意之情事，竟疏於注
      意，貿然右轉，適有告訴人騎乘車牌號碼RYZ-773 號輕型
      機車自同向車道右側駛抵該處，不及閃避，以其機車車頭
      處撞擊乙○○駕駛車輛右後車輪而倒地，受有頭部外傷合
      併左眉撕裂傷、四肢多處擦傷、背部及左肩挫傷等傷害等
      情，業經原審詳述理由認定明確。被告雖以其汽車右後輪
      胎遭告訴人機車車頭撞破之照片，主張係告訴人騎車撞伊
      汽車，而非伊駕車撞擊告訴人機車云云，惟查被告於肇事
      前所行駛之臺北縣板橋市○○路（往中和方向）共有4 個
      車道，被告原本行駛於外側第2 車道乙節，業據被告自承
      甚明（本院簡上字卷第31頁），而兩車碰撞地點乃民生路
      3 段接近文化路1 段交岔路口之最外側之車道，則有道路
      交通事故調查報告表、現場圖及照片12幀附卷可參（偵字
      卷第12至14、23至28頁），被告於肇事前既非行駛於最外
      側車道，則其自其所行駛之車道右轉時，本應格外注意其
      車右側有無同向欲直行或右轉之車輛，然其竟疏未注意，
      致與告訴人機車發生碰撞，原審因而認定被告有轉彎車未
      讓直行車先行而貿然右轉之過失，其認定事實並無違誤，
      被告辯稱其並無過失云云，委無可採。至被告汽車右後輪
      胎雖因兩車碰撞而遭告訴人機車車頭撞破，然其車胎破裂
      僅足證明兩車之碰撞點為被告汽車右後車胎及告訴人機車
      車頭，無解於其前揭過失責任之認定，附此敘明。
    (二)被告雖又辯稱：告訴人有身孕，應避免危險行為，其未注
      意前方路況，欠缺判斷力、反應不良，精神狀態堪憂云云
      ，然而，告訴人於肇事當時雖已懷有身孕，但道路交通安
      全法規並無禁止懷孕之人駕駛或騎乘汽機車之規定，即不
      能因此遽認其騎車行為有何過失。又被告雖謂告訴人有未
      注意車前狀況之過失，然本案交通事故顯係因被告駕車右
      轉時未讓直行車先行而貿然右轉之過失所致，告訴人於此
      瞬間本難期待其得以應變，應無肇事責任，臺灣省臺北縣
      區車輛行車事故鑑定委員會亦同此見解，有該鑑定委員會
      北縣鑑字第970137號鑑定意見書附卷可稽（偵字卷第37至
      38頁）。是被告前揭所辯，並無可採。
    (三)被告雖再辯稱：伊並非故意行為，且無前科，如遭科刑生
      活將陷困境，沒錢維生，原審量處有期徒刑5 月顯屬過重
      ，請諭知緩刑3 年云云，然查原審係審酌被告為職業駕駛
      人，未能遵守交通安全規則，因而肇致交通事故，其過失
      情節與告訴人所受傷害，兼衡被告之素行、智識程度，及
      其犯後否認犯行，且未能與告訴人達成和解之態度等一切
      情狀，因而量處如該主文所示之刑，並諭知如易科罰金之
      折算標準，並未誤認被告係故意犯罪之情形，亦未超出法
      定刑度之範圍，核無明顯失出之處，被告空言指摘原審量
      刑過重，顯無可採。其次，被告雖另請求給予緩刑3 年云
      云，然查被告迄今為止，仍然矢口否認犯行，且未予告訴
      人達成和解，難認其已對前揭犯行有所悔悟，如不按原宣
      告刑予以執行，將無法收警懲之效，其聲請給予緩刑3 年
      ，核與法定要件（即經法院認定「以暫不執行為適當」）
      不合，礙難准許。
    (四)綜上所述，本件被告執前揭上訴理由，指摘原審判決不當
      ，求予撤銷改判，均無理由，其上訴應予駁回。
據上論斷，應依刑事訴訟法第455 條之1 第1 項、第3 項、第36
8 條、第373 條，判決如主文。
本案經檢察官顏妃琇到庭執行職務。
中    華    民    國    97    年    11    月    6     日
                  刑事第七庭  審判長法  官  潘翠雪
                                    法  官  陳正偉
                                    法  官  楊明佳
以上正本證明與原本無異。
不得上訴。
                                    書記官  林金良
中    華    民    國    97    年    11    月    6     日


司法院資訊處製作；財團法人民間司法改革基金會備份。
